【裁判字號】    97,消債更,1
【裁判日期】    970708
【裁判案由】    更生事件
【裁判全文】
福建連江地方法院民事裁定             97年度消債更字第1號
聲  請  人
即  債務人  甲○○
上列當事人聲請消費者債務清理事件，本院裁定如下：
    主  文
債務人甲○○自中華民國九十七年七月八日下午五時起開始更生
程序。
    理  由
一、按債務人不能清償債務或有不能清償之虞，且無擔保或無優
    先權之債務總額未逾新臺幣（下同）1,200 萬元者，於法院
    裁定開始清算程序或宣告破產前，得向法院聲請更生，更生
    及清算事件專屬債務人住所地之地方法院管轄，消費者債務
    清理條例第3 條、第42條第1 項、第5 條第1 項分別定有明
    文。次按債務人對於金融機構因消費借貸、自用住宅借款、
    信用卡或現金卡契約而負債務，在聲請更生或清算前，應提
    出債權人清冊，以書面向最大債權金融機構請求協商債務清
    償方案，並表明共同協商之意旨。自債務人提出協商請求之
    翌日起逾30日不開始協商，或自開始協商之翌日起逾90日協
    商不成立，債務人得逕向法院聲請更生或清算。又法院開始
    更生程序之裁定，應載明其年、月、日、時，並即時發生效
    力，消費者債務清理條例第151 條第1 項、第153 條、第45
    條第1 項亦有明定。
二、本件債務人主張：其因投資失利積欠大筆債務，以其財產及
    收入有不能清償債務情事，其曾於97年4 月26日發函向最大
    債權金融機構即渣打國際商業銀行股份有限公司請求共同協
    商債務清償方案，該銀行卻於97年4 月29日以其申請文件不
    符規定為由，逕予退件，至今仍未開始協商。又其無擔保或
    無優先權之債務總額未逾1,200 萬元，復未經法院裁定開始
    清算程序或宣告破產，爰向本院聲請更生等語。
三、經查：債務人現居住於連江縣南竿鄉福沃村138 號，依消費
    者債務清理條例第5 條第1 項之規定，本院就本件有管轄權
    ，先予敘明。又債務人非從事營業活動之人，其所積欠無擔
    保或無優先權之債務總額未逾1,200 萬元，以其財產及收入
    有不能清償債務等情，業據提出戶籍謄本、財產歸屬資料清
    單正本、95年度綜合所得稅各類所得資料清單正本、96年各
    類所得扣繳暨免扣繳憑單影本、財團法人金融聯合徵信中心
    之綜合信用報告正本、財團法人金融聯合徵信中心之債權人
    清冊正本、財產及收入狀況說明書、債權人清冊、請求最大
    債權銀行協商函正本、渣打國際商業銀行股份有限公司前置
    協商退件通知函影本等文件為證。此外，又查無債務人有消
    費者債務清理條例第6 條第3 項、第8 條或第46條各款所定
    駁回更生聲請之事由存在，則債務人聲請更生，應屬有據，
    爰裁定如主文。
中    華    民    國     97    年     7   月     8    日
                  民事庭  法  官  劉淑玲
以上正本係照原本作成。
本裁定不得抗告。
本裁定已於97年7月8日下午5時公告。
中    華    民    國     97    年     7   月     8    日
                          書記官  李唐聿


司法院資訊處製作；財團法人民間司法改革基金會備份。
